臺灣臺中地方法院刑事判決　　　　　　　95年度易字第3616號
公　訴　人　臺灣臺中地方法院檢察署檢察官
被　　　告　戊○○
　　　　　　　　　　國民
上列被告因竊盜案件，經檢察官提起公訴（九十五年度偵字第一
八一二八號），被告於準備程序中就被訴事實為有罪之陳述，受
命法官於聽取當事人之意見後，由本院合議庭裁定由受命法官獨
任以簡式審判程序判決如下：
    主    文
戊○○竊盜，累犯，處有期徒刑肆月，如易科罰金，以新臺幣壹
仟元折算壹日；又竊盜，累犯，處有期徒刑肆月，如易科罰金，
以新臺幣壹仟元折算壹日；又竊盜未遂，累犯，處有期徒刑月
，如易科罰金，以新臺幣壹仟元折算壹日；又竊盜，累犯，處有
期徒刑肆月，如易科罰金，以新臺幣壹仟元折算壹日。應執行有
期徒刑陸月，如易科罰金，以新臺幣壹仟元折算壹日。
    事    實
一、戊○○前因竊盜罪，經本院於民國九十二年五月六日以九十
    二年度易緝字第一六八號判處有期徒刑四月，於九十二年六
    月九日判決確定，甫於同年七月三日因徒刑執行完畢出監。
    詎戊○○仍不思悔改，復意圖為自己不法之所有，先後於九
    十五年七月二十日上午九時許、同年月二十三日上午九時許
    ，侵入臺中市○○區○○路二段八號（前金錢豹酒店市政店
    ）旁之空地（該空地以網狀圍籬圍繞之，無故侵入附連圍繞
    之土地部分未據告訴），竊取胡翠華所有之冷氣機外殼、鐵
    管等財物，得逞後，並將上開物品銷贓售予臺中市○○路○
    段二九九號之「福峰資源回收場」，得款新臺幣（下同）四
    百四十元花用；又於九十五年七月三十日上午九時許，侵入
    上開空地（無故侵入附連圍繞之土地部分未據告訴），惟未
    尋獲可資變賣之財物而未遂；嗣於同年八月一日上午九時四
    十五分許，再度侵入上址（無故侵入附連圍繞之土地部分未
    據告訴），竊取橘色長方形鐵管四支、橘色短方形鐵管五支
    等物，得逞後旋即騎乘機器腳踏車離去，嗣為員警同日循線
    在臺中市市○○○路與朝富路口查獲。
二、案經臺中市警察局第四分局報告臺灣臺中地方法院檢察署檢
　　察官偵查起訴。
    理    由
一、按除被告所犯為死刑、無期徒刑、最輕本刑為三年以上有期
　　徒刑之罪或高等法院管轄第一審案件者外，於前條第一項程
　　序進行中，被告先就被訴事實為有罪之陳述時，審判長得告
　　知被告簡式審判程序之旨，並聽取當事人、代理人、辯護人
　　及輔佐人之意見後，裁定進行簡式審判程序，刑事訴訟法第
　　二百七十三條之一第一項定有明文。本件被告戊○○所犯係
　　死刑、無期徒刑、最輕本刑為三年以上有期徒刑以外之罪，
　　其於準備程序中就被訴事實為有罪之陳述，經告知簡式審判
　　程序之旨，並聽取公訴人及被告之意見後，本院合議庭認為
　　適宜而裁定由受命法官獨任進行簡式審判程序，合先敘明。
二、訊據被告戊○○對於上開時、地四次竊盜之犯罪事實於本院
　　準備程序及審理時坦承不諱，核與被害人甲○○之夫丁○○
　　於警詢時之指訴情節，及被害人甲○○於本院準備程序及審
　　理時之供述情節均相符，且經證人即「福鋒資源回收場」員
　　工丙○○於警詢中就被告販售之物品、價格等情證述綦詳，
    並有臺中市警察局第四分局扣押筆錄、扣押物品目錄表、員
    警職務報告書、贓物認領保管單、現場圖及照片位置圖各一
    份、查獲被告照片二張、現場及周遭環境彩色照片七張及現
    場遭竊物品位置照片十六張附卷可稽，復有被害人甲○○庭
    呈之房屋稅繳款書影本（正本閱後發還，影本附卷）、土地
    所有權狀影本各一紙及現場遭竊情況照片五張在卷可佐，堪
    信被告之自白與事實相符而堪以採信。本件被告上揭四次竊
    盜犯行，事證明確，應依法論科。至告訴人甲○○雖多次到
    庭指稱，本件被告有其他竊取價值高昂之電梯等物品，惟此
    部分並查無相關事證足認係被告所為，難遽為被告不利之認
    定，附此敘明。
三、被告就前開四次行竊財物犯行，核其所為，係分別犯刑法第
　　三百二十條第一項之竊盜罪及同法第三百二十條第三項、第
　　一項之竊盜未遂罪。被告所犯前開四次竊盜既、未遂犯行間
　　，其犯意各別，顯係基於各別犯意而為之，應予分論併罰。
    （按所謂接續犯，係指數行為於同時同地或密切接近之時地
　　實施，侵害同一之法益，各行為之獨立性極為薄弱，依一般
　　社會健全觀念，在時間差距上，難以強行分開，在刑法評價
　　上，以視為數個舉動之接續施行，合為包括之一行為予以評
　　價，較為合理，而為包括之一罪，有最高法院八十六年度臺
  　上字第三二九五號判例意旨足資參照。換言之，除被竊盜之
　　客體在客觀上可視為屬於同一監督權範圍外，須侵害同一之
　　法益，且各行為之獨立性極為薄弱，依一般社會健全觀念，
　　在時間差距上，難以強行分開，始足成立接續犯。本案被告
　　於不同時間行竊被害人甲○○所有財物之行為，雖被竊財物
　　在客觀上屬同一監督權範圍，侵害法益同一，惟並不具時間
    之密接性，且被告主觀上對於行竊鐵管等財物，顯係基於各
　　別犯意而起意行竊，而與接續犯之要件有間，各該竊盜犯行
　　，應予分論併罰，附此敘明。）又被告前因竊盜罪，經本院
　　於九十二年五月六日以九十二年度易緝字第一六八號判處有
　　期徒刑四月，並於九十二年六月九日判決確定，甫於同年七
　　月三日因徒刑執行完畢出監等情，此有臺灣臺中地方法院檢
　　察署刑案資料查註紀錄表及臺灣高等法院被告前案紀錄表各
　　一份在卷可憑，被告前受有期徒刑之執行完畢後，五年以內
　　故意再犯有期徒刑以上之前開各罪，均為累犯，應依刑法第
　　四十七條第一項之規定，分別加重其刑。爰審酌被告前有多
　　次竊盜犯罪之紀錄前科，素行不佳，復未能自前開犯罪之執
    行中記取教訓，且正值青壯，不思以己身勞力賺取財物謀生
    ，復起意竊取他人財物，價值觀念非無偏差，惟衡酌其竊盜
    之財物，價值非鉅，又被告於本院中坦承全部犯行，犯後態
    度尚稱良好，但尚未與被害人甲○○和解等一切情狀，分別
    量處如主文所示之刑，並合併定其應執行之刑及諭知易科罰
    金之折算標準，以示懲儆。
據上論斷，應依刑事訴訟法第二百七十三條之一第一項、第二百
九十九條第一項前段，刑法第三百二十條第一項、第三項、第四
十七條第一項、第五十一條第五款、第四十一條第一項前段，刑
法施行法第一條之一第一項、第二項前段，判決如主文。
本案經檢察官乙○○到庭執行職務。
中　　華　　民　　國　　96　　年　　 1　　月　　31　　日
                  刑事第四庭  法  官  林學晴
上正本證明與原本無異。
如不服本判決，應於送達後十日內向本院提出上訴狀（須附繕本
），上訴於臺灣高等法院臺中分院。
                              書記官  賴淵瀛
中　　華　　民　　國　　96　　年　　 1　　月　　31　　日
【附錄本案論罪科刑法條】
中華民國刑法第三百二十條：
意圖為自己或第三人不法之所有，而竊取他人之動產者，為竊盜
罪，處五年以下有期徒刑、拘役或五百元以下罰金。
意圖為自己或第三人不法之利益，而竊佔他人之不動產者，依前
項之規定處斷。
前二項之未遂犯罰之。
